ACORDAO-COMPLETO-2456815

ACÓRDÃO DE RELAÇÃO

ACÓRDÃO DE RELAÇÃO 348/2021 ATA 6/2021 - PLENÁRIO

Acórdão 348/2021-TCU-Plenário
	Considerando que esta Corte de Contas, por meio do Acórdão 3444/2015-TCU-Primeira Câmara, resolveu julgar irregulares as contas do Sr. Fernando Almeida de Oliveira, condenando-o em débito e aplicando-lhe multa;
	considerando que neste momento o responsável acima mencionado ingressa com recurso de revisão (R002, peças 89 a 97) ;
	considerando que, conforme exposto no exame preliminar efetuado pela Serur, com o qual concordou o Ministério Público junto a esta Corte, a peça recursal apresentada contra o Acórdão 3444/2015-TCU-Primeira Câmara não preenche os requisitos específicos exigidos para a admissão de recurso de revisão, previstos nos incisos do artigo 35 da Lei Orgânica do TCU;
	considerando que o recorrente limita-se, essencialmente, a mostrar o seu inconformismo com as decisões deste Tribunal, rediscutindo questões já apreciadas, sem contudo apresentar qualquer documento novo superveniente capaz de afastar as irregularidades que motivaram a reprovação de suas contas;
	ACORDAM os ministros do Tribunal de Contas da União, reunidos em sessão de Plenário, com fundamento nos artigos 35 da Lei 8.443/92; 143, inciso IV, alínea "b" e § 3º, e 278, § 2º, do Regimento Interno, em não conhecer do recurso de revisão interposto pelo Sr. Fernando Almeida de Oliveira, e em determinar seja comunicado ao interessado o teor da presente deliberação, juntamente com reprodução do exame de admissibilidade efetuado pela Secretaria de Recursos.
1. Processo TC-Processo 006.352/2014-6 (RECURSO DE REVISÃO EM TOMADA DE CONTAS ESPECIAL) 
	1.1. Apensos: Processo 025.569/2016-3 (COBRANÇA EXECUTIVA) ; Processo 025.568/2016-7 (COBRANÇA EXECUTIVA) ; Processo 025.570/2016-1 (COBRANÇA EXECUTIVA) 
	1.2. Responsáveis: Fernando Almeida de Oliveira (XXX.033.515-XX) ; Ranulfo Sousa Ferreira (XXX.975.005-XX) 
	1.3. Recorrente: Fernando Almeida de Oliveira (XXX.033.515-XX) 
	1.4. Órgão/Entidade: Prefeitura Municipal de Entre Rios - BA
	1.5. Relator: Ministro Aroldo Cedraz
	1.6. Representante do Ministério Público: Subprocurador-Geral Paulo Soares Bugarin
	1.7. Relator da deliberacao recorrida: Ministro-Substituto Weder de Oliveira
	1.8. Unidades Técnicas: Secretaria de Recursos (Serur) ; Secretaria de Controle Externo de Tomada de Contas Especial (SecexTCE) .
	1.9. Representação legal: Paulo de Tarso Brito Silva Peixoto (35.692/OAB-BA) e outros, representando Fernando Almeida de Oliveira; Guilherme Lopes Mair (32261/OAB-DF) e outros, representando Prefeitura Municipal de Entre Rios - BA; Iuri Batista de Oliveira e outros, representando Caixa Econômica Federal; Vagner Bispo da Cunha (16378/OAB-BA) e outros, representando Ranulfo Sousa Ferreira. 
	1.10. Determinações/Recomendações/Orientações: não há.

Prefeitura Municipal de Entre Rios - BA

Fernando Almeida de Oliveira (XXX.033.515-XX); Ranulfo Sousa Ferreira (XXX.975.005-XX)

Fernando Almeida de Oliveira

AROLDO CEDRAZ

Ministro-Substituto Weder de Oliveira

TOMADA DE CONTAS ESPECIAL (TCE)

Secretaria de Recursos (Serur); Secretaria de Controle Externo de Tomada de Contas Especial (SecexTCE).